# 固定换固定

提问人：shute 时间：2022-09-21 00:07:44
陈版主您好，乙公司出售以甲公司权益工具为标的的看涨期权给甲公司，且此看涨期权的结算方式为固定换固定。试问甲公司对于这一笔看涨期权应该如何确认和计量？
个人理解为甲公司不应将其视为金融资产，因其不符合金融资产的定义，那么它应该按照哪一个准则进行会计处理？谢谢陈版主!

回答人：chenyiwei
如果甲公司持有以自身权益工具为标的的看涨期权，且满足“固定换固定”条件，则应作为一项权益工具处理，购入时冲减权益（借记“其他权益工具”）。所适用的准则是CAS 37。